# 代持股份问题

提问人：wang123juan 时间：2019-02-19 13:39:57
请教陈老师背景：甲公司全资子公司 A，A 的 10% 股份为甲代乙方持股10%。但是代持协议有瑕疵。持协议主要条款如下：甲公司向乙方借款 60万元，甲公司承诺以该全资子公司 A 的利润分红方式向乙方支付利息。借款用于 A 的运营。借款期限五年。分红利息及支付方式：甲方以向乙方分配餐厅门店即子公司利润的方式计付乙方借款利息。具体为乙方以借款金额所占子公司估值之比例（借款本金 60 万/目标餐厅估值 600 万），对该目标餐厅的可分配利润进行分配。双方确认乙方单店分配利润比例为 10%。双方约定如果总收益低于年化 10%，由甲方补齐。问题：1. 请问甲合并报表是按照工商 100%合适，还是确认 10% 少数股权合适。目前企业坚持自己的实质是 90% 控股，应确认少数股权。但是我们审计人员无法取得可靠的代持协议。倾向于按照 100%合并，然后确认借款和利息支出。请问陈老师审计人员处理是否恰当。2. 另外如果按照企业的做法处理，除了重新或者签订补充代持协议，还有什么可以替代的方案和资料支撑。

回答人：chenyiwei
建议首先咨询律师意见以确定代持协议的效力。从你说的情况看，乙方并未享有完整的股东权利，仅仅是 10% 的利润分配权，没有提及其他权利。仅就该协议约定而言，认定代持依据似乎不足。更大的可能性是甲方将该餐厅作为全资子公司纳入合并报表范围，收到乙方的投资款确认为负债，定期支付给乙方的收益确认为利息支出。